臺灣屏東地方法院刑事判決　　　　　　　 96年度訴字第980號
公　訴　人　臺灣高雄地方法院檢察署檢察官
被　　　告　甲○○
　　　　　　　　　　（現因另案於臺灣屏東監獄執行中）
上列被告因違反毒品危害防制條例案件，經臺灣高雄地方法院檢
察署檢察官提起公訴（96年度毒偵字第1114號），嗣經臺灣高雄
地方法院判決管轄錯誤，並移送本院審理，被告於本院準備程序
進行中先就被訴事實為有罪之陳述，本院告知被告簡式審判程序
之旨，並聽取當事人之意見後，裁定改由受命法官獨任依簡式審
判程序審理，本院判決如下：
    主  文
甲○○施用第一級毒品，累犯，處有期徒刑壹年捌月，減為有期
徒刑拾月。
    事  實
一、甲○○曾因施用毒品案件，於民國87年及89年間經本院裁定
    令入勒戒處所觀察、勒戒，其中第2 次並因有繼續施用毒品
    傾向，再經本院裁定令入戒治處所強制戒治，嗣經裁定停止
    戒治付保護管束及撤銷停止戒治，於90年12月29日強制戒治
    執行完畢後5 年內，再因施用毒品案件，經本院以94年度訴
    字第624 號判處有期徒刑10月確定，此與其於94年問因竊盜
    案件，經本院以94年度簡字第741 號判處有期徒刑3 月確定
    之罪，二者經本院以94年度聲字第1028號裁定定應執行刑為
    1 年，並於95年6 月29日縮刑期滿。詎仍未戒除吸食毒品之
    惡習，復基於施用第一級毒品海洛因之犯意，於95年11月5
    日上午10時許，在屏東縣屏東市○○里○○路81號3 樓之2
    之住處 (業經公訴人當庭更正起訴書之犯罪時間與地點)，
    以注射針筒摻水注射之方式，施用第一級毒品海洛因1 次；
    嗣為警於95年11月5 日下午14日時許，依毒品危害防制條例
    第25條第2 項規定通知其到場採驗尿液，呈毒品鴉片陽性反
    應而查獲。
二、案經高雄縣政府警察局林園分局報請臺灣高雄地方法院檢察
    署槍察官偵查起訴，嗣經臺灣高雄地方法院判決管轄錯誤，
    而移送本院審理。
    理  由
壹、程序部份
一、按除被告所犯為死刑、無期徒刑、最輕本刑為3 年以上有期
    徒刑之罪或高等法院管轄第一審案件者外，於法院行準備程
    序進行中，被告先就被訴事實為有罪之陳述時，審判長得告
    知被告簡式審判程序之旨，並聽取當事人、代理人、辯護人
    及輔佐人之意見後，裁定進行簡式審判程序；且受命法官行
    準備程序，與法院或審判長有同一之權限；又簡式審判程序
    之證據調查，不受刑事訴訟法第159 條第1 項、第161 條之
    2 、第161 條之3 、第163 條之l 及第164 條至第170 條規
    定之限制，刑事訴訟法第273 條之l 第1 項、第279 條第2
    項前段、第273 條之2 分別定有明文。被告所為條犯死刑、
    無期徒刑、最輕本刑為3 年以上有期徒刑以外之罪，其於準
    備程序中就被訴事實為有罪之陳述，經受命法官告知簡式審
    判程序之旨，並聽取公訴人、被告之意見後，本院合議庭認
    為適宜由受命法官獨任進行簡式審判程序，依刑事訴訟法第
    273 條之l 第1 項規定，裁定由受命法官獨任進行審判程序
    ，合先敘明。
貳、實體部分
一、訊據被告甲○○對於上揭犯罪事實均坦承不諱，復查:
(一)經警於95年11月5 日下午14日時許，依毒品危害防制條例第
    25條第2 項規定通知其到場採驗尿液送驗結果，係呈嗎啡陽
    性反應，此有高雄縣政府警察局林園分局採驗尿液通知書、
    列管毒品人口尿液檢體採集送驗紀錄表、長榮大學95年12月
    13日管藥認可字第5 號確認報告各1 份在卷可稽。
(二)按修正毒品危害防制條例就施用毒品者，祇於「初犯」及「
    5 年後再犯」二種情形，有其追訴條件之限制，即須於初犯
    經觀察、勒戒或強制戒治釋放後，5 年內均無施用毒品之行
    為，始能認其前所實施之觀察、勒戒或強制戒治已足遮斷毒
    癮，而得於5 年後再犯時，再予適用初犯之規定，重行觀察
    、勒戒等程序。倘5 年內已經再犯，被依法追訴處罰，縱其
    第3 次 (或第3 次以上)施 用毒品之時間在初犯釋放5 年以
    後，即與「5 年後再犯」之情形有別，且因已於「5 年內再
    犯』，顯見其再犯率甚高，原實施觀察、勒戒或強制戒治，
    已無法收其實效，而無5 年戒斷期之存在，自無再經觀察、
    勒戒及強制戒治之必要，應由檢察官逕行起訴 (最高法院95
    年度台非字第59號、第65號判決意旨、95年度第7 次刑庭會
    議決議意旨參照)。 查被告前因施用毒品案件，於87年及89
    年間經本院裁定令入勒戒處所觀察、勒戒，其中第2 次並因
    有繼續施用毒品傾向，再經本院裁定令入戒治處所強制戒治
    ，嗣經裁定停止戒治付保護管束及撤銷停止戒治，於90年12
    月29日強制戒治執行完畢後，嗣於上開強制戒治執行完畢釋
    放後5 年內，自94年5 月初某日起，至同年6 月30日下午2
    時40分許起回溯72小時內之某時許止，因施用第一級毒品海
    洛因多次，經本院於94年8 月16日以94年度訴字第624 號判
    處有期徒刑10月而確定之事實，有臺灣高等法院被告前案紀
    錄表、臺灣高等法院在監在押全國紀錄表及本院94年度訴字
    第624 號刑事判決各l 份在卷足參，則被告於前案經強制戒
    治執行完畢後，於5 年內已經再犯，並經依法追訴處罰，雖
    本案施用毒品之時間在初犯釋放5 年後，惟被告既已先於「
    5 年內再犯」，顯見其再犯率甚高，原實施觀察、勒戒、強
    制戒治均已無法收其實效，而無5 年戒斷期之存在，參諸前
    揭判決意旨，自無再經觀察、勒戒及強制戒治之必要，而應
    由檢察官逕行起訴，並由本院依法論料。
(三)綜上所述，被告本件施用毒品案件，事證應屬明確，其犯
    行應堪認定。
二、查海洛因屬毒品危害防制條例第2 條第2 項第1 款所規定之
    第一級毒品，核被告所為，係犯毒品危害防制條例第10條第
    1項施用第一級毒品罪。被告持有毒品， 復進而施用，其持
    有毒品之低度行為，為施用毒品之高度行為所吸收，均不另
    論罪。被告前因施用毒品案件，經本院以94年度訴字第624
    號判處有期徒刑10月確定，此與其於94年間因竊盜案件，經
    本院以94年度簡字第741 號判處有期徒刑3 月確定之罪，二
    者經本院以94年度聲字第1028號裁定定應執行刑為1 年，並
    於95年6 月29日縮刑期滿一節，有臺灣高等法院被告全國前
    案紀錄表l 份在卷可憑，於5 年內故意再犯有期徒刑以上之
    本件，應依刑法第47條第l 項規定，論以累犯，並依法加重
    其刑。爰審酌被告雖於犯後即能坦承犯行，而其施用毒品行
    為於本質上你屬自我戕害行為，反社會性之程度應屬較低；
    惟施用毒品，不僅足以戕害其個人身心，且極易滋生其他犯
    罪，惡化治安甚重，嚴重損及公益，且被告前屢經觀察勒戒
    、強制戒治等處遇助其戒除毒品，竟再為本件施用毒品犯行
    ，顯見其不思悔改，自制力亦顯不佳等一切情狀，酌情量處
    如主文所示之刑，以資懲儆。又被告犯罪時間在96年4月24
    日以前，所犯符合中華民國九十六年罪犯減刑條例第2 條第
    1 項第3 款所定之減刑條件，應依該規定減其刑期為二分之
    一，故減為有期徒刑10月。
據上論斷，應依刑事訴訟法第273 條之l 第1 項、第299 條第1
項前段，毒品危害防制條例第10條第1 項，刑法第11條前段、第
47條第l 項，中華民國九十六年罪犯減刑條例第2 條第1 項第3
款、第7 條，判決如主文。
本件經械察官顏珮珊到庭執行職務。
中　　華　　民　　國　　96　　年　　10　　月　　31　　日
                  刑事第一庭    法  官  羅培毓
以上正本證明與原本無異。
如不服本判決應於收受本判決送達後十日內向本院提出上訴書狀
，其未敘述上訴理由者，並得於提起上訴後十日內向本院補提理
由書狀（均須按他造當事人之人數附繕本）「切勿逕送上級法院
」
中　　華　　民　　國　　96　　年　　10　　月　　31　　日
                                書記官  張儷薾
附錄本判決論罪科刑法條：
毒品危害防制條例第10條第1項
施用第一級毒品者，處六月以上五年以下有期徒刑。
